ACORDAO-COMPLETO-2479327

ACÓRDÃO DE RELAÇÃO

ACÓRDÃO DE RELAÇÃO 8047/2021 ATA 15/2021 - PRIMEIRA CÂMARA

Acórdão 8047/2021-TCU-Primeira Câmara
Trata-se de embargos de declaração opostos pelo Senado Federal em face do Acórdão 6454/2021-TCU-Primeira Câmara, por meio do qual esta Corte de Contas não conheceu do pedido de reexame interposto pelo órgão embargante contra o Acórdão 13435/2020-TCU-Primeira Câmara, por restar intempestivo.
Considerando a alta probabilidade de a Secretaria de Fiscalização de Integridade de Atos e Pagamentos de Pessoal e de Benefícios Sociais (Sefip) ter interpretado a parcela compensatória equivocadamente como se fosse fração de quintos;
Considerando os desdobramentos dessa interpretação nas conclusões que culminaram no Acórdão 13435/2020-TCU-Primeira Câmara, em especial no que diz respeito à instauração de tomada de contas especial com vistas a responsabilizar os agentes públicos que teriam dado causa à irregular incorporação de quintos;
Considerando o que restou consignado no voto condutor do Acórdão 5979/2021-TCU-Primeira Câmara, proferido nos autos do TC Processo 009.207/2020-1, processo que, inicialmente, também contemplou sugestão da unidade técnica para instauração de tomada de contas especial para questão idêntica à verificada nos presentes autos;
Considerando que a unidade técnica, ao ser instada a se manifestar nos autos do TC Processo 009.207/2020-1, preliminarmente à análise de mérito pelo colegiado, sobre a proposta de instauração de tomada de contas especial, retificou seu entendimento anterior, entendendo não ser necessária a adoção do procedimento inicialmente sugerido;
Considerando não ser desejável que as decisões colegiadas adotem procedimentos diferentes diante de casos idênticos;
Os Ministros do Tribunal de Contas da União, quanto ao processo a seguir relacionado, ACORDAM, por unanimidade, com fundamento nos arts. 32, parágrafo único, e 48 da Lei 8.443/1992, c/c os arts. 143, inciso IV, alínea "a", e § 3º, 277, inciso III, e 287, §§ 1º, 2º e 7º, do Regimento Interno do TCU, em: 
conhecer dos presentes embargos de declaração e, no mérito, acolhê-los, tornando sem efeito o Acórdão 6454/2021-TCU-Primeira Câmara, para conhecer, excepcionalmente, do pedido de reexame interposto pelo Senado Federal em face do Acórdão 13435/2020-TCU-Primeira Câmara, atribuindo efeito suspensivo aos itens 9.3 (e subitens) e 9.4 (e subitens) ;
remeter os autos à Sefip para comunicar ao Senado Federal acerca do efeito suspensivo concedido em face do presente recurso e, posteriormente, à Serur para a análise de mérito do recurso.
1. Processo TC-Processo 009.278/2020-6 (APOSENTADORIA) 
	1.1. Embargante: Senado Federal.
	1.2. Interessado: Sebastião Fernandes Neto (XXX.859.601-XX) .
	1.3. Órgão: Senado Federal.
	1.4. Relator: Ministro Vital do Rêgo.
	1.5. Representante do Ministério Público: Procurador Sergio Ricardo Costa Caribé.
	1.6. Relator da deliberação recorrida: Ministro Vital do Rêgo.
	1.7. Unidade Técnica: não atuou.
	1.8. Representação legal: não há.
	1.9. Determinações/Recomendações/Orientações: não há.

Primeira Câmara

Senado Federal.

ACORDAO-COMPLETO-2520552

Acórdão 18865/2021 - Primeira Câmara

VITAL DO RÊGO

Ministro Vital do Rêgo.

não há.

Procurador Sergio Ricardo Costa Caribé.

APOSENTADORIA (APOS)

não atuou.